【裁判字號】    92,易,19
【裁判日期】    920227
【裁判案由】    傷害等
【裁判全文】
臺灣新竹地方法院刑事判決                            九十二年度易字第一九號
    公  訴  人  臺灣新竹地方法院檢察署檢察官
    被      告  甲○○
右列被告因恐嚇案件，經檢察官提起公訴（九十一年偵字第六六四三號），本院判決
如左：
    主  文
甲○○以加害身體之事，恐嚇他人致生危害於安全，累犯，處有期徒刑肆月，如易科
罰金，以佰元折算壹日。
    事  實
一、甲○○前曾於民國八十六年間因犯贓物罪，經本院以八十七年度易字第二一四號
    刑事判決判處有期徒刑三月，於八十七年十月三十日確定，並於八十八年十月二
    十日執行完畢，詎其猶不知悔改，於九十一年十一月十七日二十一時五十分許，
    在新竹市○○街八巷十六號處，因不滿其妻乙○○不願讓其將女兒李婉茹帶走，
    乃基於恐嚇危害安全之犯意，以加害身體之事向乙○○恫嚇稱：「若不讓我把女
    兒帶走，我就打你」等語，使乙○○因之心生畏懼，致生危害於身體之安全。
二、案經乙○○訴由新竹市警察局第一分局報請臺灣新竹地方法院檢察署檢察官偵查
    起訴。
    理  由
一、訊據被告甲○○矢口否認有何恐嚇犯行，辯稱：當時喝醉了，不知道發生甚麼事
    云云。經查，右揭事實業據告訴人乙○○迭於警訊、偵查及本院審理時指述綦詳
    ，且經證人廖雙台於警訊時證述：當時乙○○及他女兒暫住我家，而甲○○跑到
    我家要強行帶走乙○○的大女兒，乙○○不願意，甲○○就大叫說如果不讓他把
    大女兒帶走，就要打乙○○等語綦詳（見偵查卷第八頁），並經被告於偵訊時自
    承：九十一年十一月十七日晚上，在李女二姑媽位於河北街住處，她帶我大女兒
    及二女兒去那裡玩，我要來接女兒回去，機車沒有油，向她要錢，她不給我，我
    有告訴她，若不讓我把女兒帶走，我會打她等語在卷（見偵查卷第十六頁），參
    以告訴人於案發之前即為免遭被告傷害，故而帶著女兒避居其姑媽位於新竹市○
    ○街八巷十六號處之住處，本件案發地點又為該處，且被告於本院審理時亦不否
    認當時有向告訴人要求欲將女兒帶走，惟遭告訴人拒絕等情不諱，足見告訴人所
    指訴被告係因要帶走女兒，遭其拒絕後，即口出：若不讓我把女兒帶走，我就打
    妳等恐嚇言語，其亦因此心生畏懼等情，應認與事實相符，而堪採信。而被告於
    本院審理時辯稱：當時喝醉了，不知道發生何事云云，然被告於案發當時雖有喝
    酒等情，固為告訴人陳述在卷，然告訴人於案發當時拒絕被告所提要帶走女兒之
    要求，已為被告自承：他是有這樣跟我講等語明確，及參被告於案發當時對告訴
    人提出要帶走女兒之要求，告訴人也能聽的清楚，且告訴人隨之對被告所提出此
    要求明白表示拒絕之意，被告亦能充分知悉等情，足見被告雖有喝酒，然其意識
    尚屬清楚，且言語表達能力並未受影響，是以其尚非已陷於無力支配自己行為之
    狀態，是其空言有飲酒，所以不知發生何事云云，顯屬事後卸責之詞，不足採信
    。綜上，本件事證已甚明確，被告犯行洵堪認定，應予依法論科。
二、核被告甲○○以加害身體之事，恐嚇他人致生危害於安全，所為係犯刑法第三百
    零五條之恐嚇危害安全罪。又被告前曾於八十六年間因犯贓物罪，經本院以八十
    七年度易字第二一四號刑事判決判處有期徒刑三月，於八十七年十月三十日確定
    ，並於八十八年十月二十日執行完畢之事實，有臺灣新竹地方法院檢察署刑案資
    料查註紀錄表及本院被告全國前案紀錄表等各一份在卷可稽，茲於執行完畢後五
    年以內再犯本件有期徒刑以上之本罪，為累犯，應依法加重其刑。爰審酌被告與
    告訴人之關係，被告僅因告訴人不欲讓其將女兒帶走即出言恫嚇，幸因證人廖雙
    台阻擋，告訴人才未遭被告毆打之犯罪動機、情節、手段，及被告犯後猶飾詞狡
    辯，參以被害人所受侵害之程度等一切情狀，量處如主文所示之刑，並諭知易科
    罰金之標準，以資懲儆。
據上論斷，應依刑事訴訟法第二百九十九條第一項前段，刑法第三百零五條、第四十
七條、第四十一條第一項前段，罰金罰鍰提高標準條例第一條前段、第二條，判決如
主文。
本案經檢察官陳榮林到庭執行職務。
中      華      民      國    九十二    年      二      月    二十七    日
                                臺灣新竹地方法院刑事第二庭
                                        法  官  楊  惠  芬
右正本證明與原本無異。
如不服本判決，應於判決送達後十日內向本院提出上訴狀( 應附繕本 )，上訴於臺灣
高等法院。
                                        書記官  鄭  明  枝
中      華      民      國    九十二    年      二      月    二十七    日
附錄本案論罪科刑法條：
刑法第三百零五條第一項：
以加害生命．．．之事，恐嚇他人致生危害於安全者，處二年以下有期徒刑、拘役或
三百元以下罰金。


司法院資訊處製作；財團法人民間司法改革基金會備份。
